# 关于合并范围的问题？

提问人：number0 时间：2010-01-01 17:16:06
如果子公司在 12 月份被吊销了营业执照，是否还需纳入合并范围？为什么

回答人：chenyiwei
回复 楼主 number0 的帖子被吊销营业执照的子公司，除非处于破产清算等母公司无法对其实施控制的状态，否则应纳入合并范围。

回答人：chenyiwei
回复 报纸 sybin19780718 的帖子此处的“经营活动”不能狭义理解为营业执照上注明的主营业务和兼营业务的活动，而是包括了该被投资企业的所有业务、交易和事项，包括资产变现、负债清偿和剩余财产分配等在内。 从国际准则（IAS27）的原文来看，“Control is the power to govern the financial and operating policies of an entity so as to obtain benefits from its activities”。这里只是说从被控制企业的活动中获取利益，并不强调必须从经营活动中获取利益。

回答人：chenyiwei
回复 8 楼 liuqiangily 的帖子“既然已经停止经营了，就是说这个单位从法律意义来说已不存在了”这一说法是不成立的。 根据《公司法》第 187 条规定：“清算期间，公司存续，但不得开展与清算无关的经营活动。”